臺灣臺北地方法院刑事判決　　　　 100年度審交簡上字第20號
上　訴　人　臺灣臺北地方法院檢察署檢察官
被　　　告　謝沛亨
上列上訴人因被告過失傷害案件，不服本院於民國一○○年九月
二日所為一○○年度北交簡字第六二號第一審簡易判決（聲請簡
易判決處刑案號：臺灣臺北地方法院檢察署九十九年度偵字第二
一○五一號），提起上訴，本院管轄之第二審合議庭判決如下：
    主  文
上訴駁回。
    事  實
一、謝沛亨於民國九十九年七月五日上午七時二十八分許，駕駛
    車牌號碼七七五三─ＥＫ號自用小客車，沿臺北市中正區○
    ○○路○段由北往南行駛，行經臺北市中正區○○○路○段
    八十八號前時，本應注意車前狀況及兩車併行之間隔，並隨
    時採取必要之安全措施，而依當時天候晴、日間自然光線、
    柏油路面乾燥無缺陷及障礙物、視距良好，並無不能注意之
    情事，竟疏未注意車前狀況及保持安全間隔，其右側車身與
    同路同向右前方史仁康所騎乘之車牌號碼ＢＦＵ─二一五號
    普通重型機車左側撞擊，史仁康即人車倒地，因而受有左臉
    、左肩、左上臂及左膝擦挫傷。謝沛亨於肇事後，旋即於員
    警前往現場處理時，向該員警承認肇事自首而接受裁判。
二、案經史仁康訴由臺北市政府警察局中正第二分局報告臺灣臺
    北地方法院檢察署檢察官偵查後聲請簡易判決處刑。
    理  由
壹、程序方面：
    按被告以外之人於審判外之言詞或書面陳述，除法律有規定
    者外，不得作為證據；又被告以外之人於審判外之陳述，雖
    不符合同法第一百五十九條之一至第一百五十九條之四之規
    定，但經當事人於審判程序同意作為證據，法院審酌該言詞
    陳述或書面陳述作成時之情況，認為適當者，亦得為證據；
    又當事人、代理人或辯護人於法院調查證據時，知有第一百
    五十九條第一項不得為證據之情形，而未於言詞辯論終結前
    聲明異議者，視為有前項之同意，刑事訴訟法第一百五十九
    條第一項及第一百五十九條之五分別定有明文。查本判決下
    列所引用之各項證據方法之證據能力，當事人於本院準備程
    序及審判期日中均未予爭執，且迄至言詞辯論終結前亦未再
    聲明異議，本院審酌該等言詞陳述及書面陳述作成時之情況
    ，並無不宜作為證據之情事，依刑事訴訟法第一百五十九條
    之五之規定，自得作為證據，合先敘明。
貳、實體方面：
一、證據之認定：
    上開事實一之部分，業據被告謝沛亨於本院審理中坦承不諱
    ，並經告訴人史仁康指述綦詳（偵查卷第六、五十一、五十
    二頁參照），復有道路交通事故現場圖、補充資料表、道路
    交通事故談話紀錄表、道路交通事故調查報告表(一)、(二)、道
    路交通事故肇事人自首情形紀錄表、交通事故現場照片等件
    在卷可稽（偵查卷第十五至二十、二十二、二十六至三十頁
    參照），而告訴人史仁康確係因本件事故受有左臉、左肩、
    左上臂及左膝擦挫傷等情，有國防醫學院三軍總醫院附設民
    眾診療服務處診斷證明書一紙在卷足憑（偵查卷第七頁參照
    ），足認被告謝沛亨之行為與告訴人所受之傷害間，有相當
    因果關係。且按汽車行駛時，駕駛人應注意車前狀況及兩車
    併行之間隔，並隨時採取必要之安全措施，道路交通安全規
    則第九十四條第三項定有明文。被告為考領駕照之駕駛人，
    對此自應知悉，而本件復無其於肇事時有不能注意之情形，
    足證被告疏未保持行車安全間隔，確有過失行為，另本案經
    送請臺北市車輛行車事故鑑定委員會亦同此認定，有臺北市
    交通事件裁決所九十九年十二月十六日北市裁鑑字第○九九
    四二四八二六○○號函檢送之臺北市車輛行車事故鑑定委員
    會鑑定意見書一份附卷足憑（偵查卷第五十八至六十一頁參
    照）。本案事證明確，被告犯行堪以認定，應依法論科，
二、論罪科刑之法律適用：
  (一)核被告謝沛亨所為，係犯刑法第二百八十四條第一項前段之
    過失傷害罪。
  (二)被告於肇事後，俟臺北市政府警察局中正第二分局交通分隊
    員警前往現場處理時，被告在場並承認為肇事者，有臺北市
    政府警察局中正第二分局道路交通事故肇事人自首情形紀錄
    表一紙附卷足憑（偵查卷第二十二頁參照），係對於未發覺
    之犯罪，表示願接受裁判之意，依刑法第六十二條前段自首
    之規定，得減輕其刑。
  (三)原審以被告犯行明確，適用刑事訴訟法第四百四十九條第一
    項前段、第三項、第四百五十四條第二項，刑法第二百八十
    四條第一項前段、第四十一條第一項前段、第六十二條前段
    ，刑法施行法第一條之一第二項前段之規定，量處被告拘役
    三十日，如易科罰金，以新臺幣一千元折算一日，其認事用
    法均無違誤，量刑亦屬妥適。檢察官提起上訴，指摘原審判
    決量刑過輕，顯無理由，應予駁回。
三、被告經合法傳喚，無正當理由不到庭，爰不待其陳述逕行判
    決。
據上論斷，應依刑事訴訟法第四百五十五條之一第一項、第三項
、第三百六十八條、第三百七十一條，判決如主文。
本案經檢察官翁偉玲到庭執行職務
中    華    民    國   100    年    12    月    22    日
            刑事第二十一庭審判長法  官  劉素如
                                法  官  吳勇毅
                                法  官  徐淑芬
以上正本證明與原本無異。
本件不得上訴。
                                書記官  劉郅享
中    華    民    國   100    年    12    月    22    日
附錄本案論罪科刑法條全文：
中華民國刑法第二百八十四條
因過失傷害人者，處六月以下有期徒刑、拘役或五百元以下罰金
，致重傷者，處一年以下有期徒刑、拘役或五百元以下罰金。
從事業務之人，因業務上之過失傷害人者，處一年以下有期徒刑
、拘役或一千元以下罰金，致重傷者，處三年以下有期徒刑、拘
役或二千元以下罰金。